【裁判字號】    99,訴,230
【裁判日期】    991116
【裁判案由】    施用毒品
【裁判全文】
臺灣臺東地方法院刑事判決               99年度訴字第230號
公  訴  人  臺灣臺東地方法院檢察署檢察官
被      告  乙○○
上列被告因施用毒品案件，經檢察官提起公訴（99年度毒偵字第
308號），被告於準備程序中，就被訴事實為有罪之陳述，本院
告知其簡式審判程序之旨，並聽取當事人之意見後，裁定由受命
法官獨任依簡式審判程序審理，茲判決如下：
    主  文
乙○○施用第一級毒品，累犯，處有期徒刑捌月。
    犯罪事實
一、乙○○於民國95年間因施用第二級毒品案件，經臺灣板橋地
    方法院95年度毒聲字第1057號裁定令入勒戒處所觀察、勒戒
    後，因無繼續施用傾向而於95年9月19日出所，並經臺灣板
    橋地方法院檢察署檢察官以95年度毒偵緝字第518號為不起
    訴處分確定。其後於95年間因妨害兵役案件，經臺灣高雄地
    方法院95年度簡字第6335號判決處有期徒刑2月確定，並於
    98年7月7日易科罰金執行完畢。竟仍不知悔改，於99年8 月
    14日在臺北縣新莊市○○路年籍姓名均不詳之成年友人家中
    ，將第一級毒品海洛因與第二級毒品甲基安非他命置入玻璃
    球吸食器內，以燒烤產生煙霧之方式，同時施用第一級毒品
    海洛因及第二級毒品甲基安非他命1次。其後因另案通緝入
    監執行，經監獄人員依法於同年8月17日採尿送驗後，始悉
    上情。
二、案經臺灣臺東監獄函請臺灣臺東地方法院檢察署檢察官偵查
    起訴。
    理  由
一、上揭犯罪事實，業據被告乙○○於偵查及審判中坦白承認，
    並有慈濟大學濫用藥物檢驗中心99年9月1日慈大藥字第990
    90102號函所附檢驗總表及臺灣臺東監獄收容人採尿檢驗登
    記簿附卷可稽（見偵卷第4-5、7頁），足認被告之自白與事
    實相符。又海洛因及甲基安非他命分別為毒品危害防制條例
    第2條第2項第1款、第2款所定之第一級毒品及第二級毒品，
    而毒品施用後於尿液中可檢出之最大時限，與施用劑量、施
    用頻率、施用方式、施用者飲水量之多寡、個人體質、代謝
    情況、檢體收集時間及所用檢測方法之靈敏度等因素有關，
    因個案而異。一般於尿液中可檢出之最大時限，海洛因為施
    用後2至4天，甲基安非他命為1至5天。又非法施用毒品之方
    式，並無固定模式，不同吸毒族群及不同毒品種類，可能有
    不同之施用方式及組合，甲基安非他命及海洛因之施用方式
    包括以燒烤吸食煙霧、溶於水中注射或加入香菸中吸食等方
    式施用。海洛因與甲基安非他命合併施用，亦可能為吸毒者
    吸食海洛因與甲基安非他命的方式之一，此有行政院衛生署
    管制藥品管理局92年7月23日管檢字第0920005609號及96年5
    月21日管檢字第0960005063號函在卷可參（見本院卷第32-3
    3頁）。故本件事證明確，被告犯行應堪認定。
二、核被告所為，應成立毒品危害防制條例第10條第1項施用第
    一級毒品罪及同條第2項施用第二級毒品罪。其同時施用海
    洛因及甲基安非他命，係一行為觸犯上開二罪名，應依刑法
    第55條想像競合之規定，從一重即施用第一級毒品罪之法定
    刑處斷。又被告有如犯罪事實欄所載之前案紀錄，有臺灣高
    等法院被告前案記錄表1件附卷可稽，則其於有期徒刑執行
    完畢後，5年以內故意再犯本件有期徒刑以上之罪，為累犯
    ，應依刑法第47條第1項之規定加重其刑。
三、爰審酌被告前於98年10月及99年2月間，因施用第二級毒品
    甲基安非他命案件，分別經臺灣板橋地方法院99年度簡字第
    378號及99年度簡字第2794號判決處有期徒刑3月及4月確定
    （見上開前案紀錄表及各該刑事判決書），竟仍無視前所受
    之偵審教訓而再三施用，顯見其行為時仍無意戒除毒癮，犯
    意甚堅；又人在生活中雖然難免遭遇不如意之事，而可能對
    於心情造成相當之影響，然而抒發心情、排解煩憂之正當管
    道並非難尋（如與朋友分享、向家人尋求協助、運動或外出
    旅行、踏青等）；而坦然面對挑戰、尋求解決問題的方法才
    是人能夠走出生活困境的正向態度。然而，被告竟選擇施用
    毒品此種非法且戕害身心之方式排解其內心之不快，企圖藉
    由毒品產生之幻覺及快感以逃避現實，其犯罪動機、行為心
    態及所企求之目的皆屬可議；惟念其於偵查及審判中尚能坦
    白犯行，似尚知所悔悟等一切情狀，量處如主文所示之刑，
    以期被告能藉由徒刑之執行，徹底斷絕施用毒品之來源，並
    戒除其施用毒品之習慣，以期新生。
據上論斷，應依刑事訴訟法第273條之1第1項、第299條第1項前
段，毒品危害防制條例第10條第1項、第2項，刑法第11條前段、
第55條、第47條第1項，判決如主文。
本案經檢察官甲○○到庭執行職務。
中    華    民    國    99    年    11    月    16    日
                  刑事第二庭    法  官  簡大倫
以上正本證明與原本無異。
如不服本判決應於收受判決後10日內向本院提出上訴書狀，並應
應敘述具體理由。其未敘述上訴理由者，應於上訴期間屆滿後20
日內向本院補提理由書(均須按他造當事人之人數附繕本)「切勿
逕送上級法院」。
                                書記官  洪幸如
中    華    民    國    99    年    11    月    16    日
所犯法條：
毒品危害防制條例第10條
施用第一級毒品者，處 6 月以上 5 年以下有期徒刑。
施用第二級毒品者，處 3 年以下有期徒刑。

司法院資訊處製作；財團法人民間司法改革基金會備份。
